臺灣臺北地方法院刑事判決　　　　　　　　　　　　九十三年度易字第一一○七號
　　公　訴　人　臺灣臺北地方法院檢察署檢察官
　　被　　　告　乙○○
右列被告因違反國家安全法等案件，經檢察官聲請以簡易判決處刑（九十三年度偵字
第一二一○五號），本院刑事庭受理後（九十三年度簡字第二○九五號），認不宜以
簡易判決處刑，改依通常程序審理（九十三年度易字第一一○七號），因被告為有罪
陳述，本院依簡式審判程序審理，本院判決如左：
    主      文
乙○○違反人民入出境，應向內政部警政署入出境管理局申請許可，未經許可者，不
得入出境之規定，未經許可入境，處有期徒刑參月，如易科罰金，以參佰元折算壹日
。又共同連續行使變造國民
易科罰金，以參佰元折算壹日，扣案之經變造過之甲○○國民
壹張沒收。應執行有期徒刑陸月，如易科罰金，以參佰元折算壹日。緩刑貳年。扣案
之經變造過之吳淑媚國民
    事      實
一、乙○○為大陸地區人民，明知大陸地區人民入出境台灣地區，應向內政部警政署
    入出境管理局申請許可，未經許可者不得入出境，竟基於違法入境台灣之犯意，
    未經許可，於民國九十三年五月十七日下午某時許，透過不詳大陸地區人士安排
    ，自大陸地區福建省平潭搭乘漁船，於同月十九日入境台灣地區；入境後乙○○
    即匿身在台北市某處之三樓套房內。嗣乙○○為求出境，另行起意，於同年七月
    二日，與姓名年籍均不詳、綽號「阿飛」之成年男子，共同基於變造國民
    特種文書並進而行使之犯意聯絡，由「阿飛」提供甲○○之國民
    不知其來源），乙○○提供其所有之相片一張予「阿飛」，「阿飛」以換貼乙○
    ○照片之方式變造甲○○之國民
    意，先於同月四日下午某時許，在台北市松山機場復興航空公司櫃檯，向櫃檯人
    員出示上開變造之國民
    時三十分時許登機檢查身分時，向內政部警政署航空警察局勤務人員出示上開變
    造之國民
    場安全人員查驗身分之正確性，嗣經內政部警政署航空警察局勤務人員識破而循
    線查知上情，並扣得經變造過之貼有乙○○照片之甲○○國民
二、案經內政部警政署航空警察局台北分局報告台灣台北地方法院檢察署檢察官聲請
    以簡易判決處刑，本院刑事庭受理後認不宜以簡易判決處刑，改依通常程序審理
    ，因被告為有罪陳述，本院依簡式審判程序審理。
    理　　　由
一、右揭事實，業據被告於警訊、偵查及審理中均坦承不諱，並經證人甲○○於警訊
    中證述綦詳，復有扣案之經變造過而貼有乙○○照片之甲○○國民
    及卷附復興航空公司電子機票收據／登機證、旅客名單影本、內政部警政署刑事
    警察局九十三年九月十日刑鑑字第○九三○一五七五六七號鑑驗通知書各一紙附
    卷可稽，本件被告犯罪事證明確，應依法論科。
二、核被告所為，係犯國家安全法第六條第一項之未經許可出入境罪，及刑法第二百
    十六條、第二百十二條之行使變造國民
    低度行為，應為行使之高度行為所吸收，不另論罪；被告與姓名年籍均不詳、綽
    號「阿飛」之成年男子，就行使變造特種文書之犯行，有犯意聯絡及行為分擔，
    為共同正犯。被告先後二次向復興航空公司櫃檯人員及航空警察局勤務人員行使
    變造國民
    名，顯係基於概括犯意為之，依連續犯之規定，論以一罪，並依法加重其刑，檢
    察官聲請簡易判決處刑書，未論及被告構成連續犯，尚有未洽，併為敘明。被告
    所犯未經許可出入境罪、行使變造國民
    為互殊，應予分論併罰。爰審酌被告於犯罪後坦承不諱，態度尚稱良好，暨其犯
    罪之動機、目的、手段、生活狀況、品行、智識程度、犯罪所生之危害等一切情
    狀，分別量處如主文所示之刑，並均諭知易科罰金之折算標準，及定應執行刑，
    並諭知定執行刑後易科罰金之折算標準。另查被告前未曾受有期徒刑以上刑之宣
    告，有台灣高等法院被告全國前案紀錄表一紙附卷可稽，經本案論罪科刑之教訓
    後，當知所警惕，信無再犯之虞，本院認上開宣告之刑，以暫不執行為適當，爰
    併諭知緩刑二年，以啟自新。扣案之經變造過之甲○○國民
    片一張，係被告所有，供犯罪所用之物，業據被告供承在卷，爰依刑法第三十八
    條第一項第二款規定，宣告沒收之。
據上論斷，應依刑事訴訟法第四百五十二條、第二百七十三條之一第一項、第二百九
十九條第一項前段，國家安全法第六條第一項，刑法第十一條前段、第二十八條、第
五十六條、第二百十六條、第二百十二條、第四十一條第一項前段、第三十八條第一
項第二款、第五十一條第五款、第七十四條第一款，罰金罰鍰提高標準條例第一條前
段、第二條，判決如主文。
本案經檢察官劉承武到庭執行職務
中　　　華　　　民　　　國　　九十三　　年　　　十　　　月　　二十一　　日
                            臺灣臺北地方法院刑事第八庭
                                  法      官 孫曉青
右正本證明與原本無異。
如不服本判決，得以判決書送達之翌日起十日內，以書狀敘述理由，向本庭提出上訴
。
                                  書  記  官 劉　綺
中　　　華　　　民　　　國　　九十三　　年　　　十　　　月　　二十一　　日
附錄本案論罪科刑法條全文：
國家安全法第六條
違反第三條第一項規定未經許可入出境者，處三年以下有期徒刑、拘役或科或併科新
台幣九萬元以下罰金。
無正當理由拒絕或逃避依第四條規定所實施之檢查者，處六月以下有期徒刑、拘役或
科或併科新台幣一萬五千元以下罰金。
中華民國刑法第二百十二條
偽造、變造護照、旅券、免許證、特許證及關於品行、能力服務或其他相類之證書、
介紹書，足以生損害於公眾或他人者，處一年以下有期徒刑、拘役或三百元以下罰金
。
中華民國刑法第二百十六條
行使第二百十條至第二百十五條之文書者，依偽造、變造文書或登載不實事項或使登
載不實事項之規定處斷。
